最高法院刑事判決　　　　　　一○○年度台上字第六○六七號
上　訴　人　孫○○
上列上訴人因妨害性自主等罪案件，不服台灣高等法院中華民國
一○○年八月十八日第二審判決（一○○年度侵上訴字第八二號
，起訴案號：台灣台北地方法院檢察署九十九年度偵字第二三二
四號），提起上訴，本院判決如下：
    主  文
上訴駁回。
    理  由
一、強制性交部分：
按刑事訴訟法第三百七十七條規定，上訴於第三審法院，非以判
決違背法令為理由，不得為之。是提起第三審上訴，應以原判決
違背法令為理由，係屬法定要件。如果上訴理由書狀並未依據卷
內訴訟資料，具體指摘原判決不適用何種法則或如何適用不當，
或所指摘原判決違法情事，顯與法律規定得為第三審上訴理由之
違法情形，不相適合時，均應認其上訴為違背法律上之程式，予
以駁回。本件原判決維持第一審論處上訴人孫○○對未滿十四歲
男子犯強制性交；對未滿十四歲男子犯強制性交未遂各罪刑部分
之判決，駁回上訴人在第二審之上訴。已詳敘認定犯罪事實之依
據及憑以認定之理由。並對如何認定：上訴人否認犯罪所執之辯
解，不足採信；被害人Ａ男（未滿十四歲、姓名年籍詳卷）於偵
查及第一審不利上訴人之指證，可以採取；已依據卷內資料予以
指駁及說明，從形式上觀察，原判決並無違背法令之情形存在。
查原判決認定上訴人有原判決事實欄一所載對Ａ男性侵害之犯行
，其理由已敘明係依據Ａ男之指述、上訴人在警詢、偵查及第一
審均坦承犯行之供詞、證人陳張○○於第一審審理時之證言及興
隆社區地下停車場之現場照片十張等證據資料，而為認定，並無
認定事實未憑證據之違法情形。上訴意旨徒稱上訴人行為時未滿
二十歲，身體狀況不佳，已知悔改，請給予自新之機會云云，並
未依據卷證資料，具體指摘原判決如何違背法令，且置原判決之
明白論斷於不顧，謂Ａ男曾有竊盜紀錄並有說謊習慣，其證詞尚
有疑義云云，再為事實上之爭辯，難謂已符合首揭法定上訴第三
審之要件。其此部分之上訴違背法律上之程式，應予駁回。
二、恐嚇取財部分：
按刑事訴訟法第三百七十六條所列各罪之案件，經第二審判決者
，不得上訴於第三審法院，法有明文。上訴人犯恐嚇取財部分，
原審係依刑法第三百四十六條第一項論處罪刑，核屬刑事訴訟法
第三百七十六條第六款之案件。依上開說明，既經第二審判決，
即不得上訴於第三審法院，上訴人一併提起上訴，其此部分之上
訴為不合法，應予駁回。
據上論結，應依刑事訴訟法第三百九十五條前段，判決如主文。
中    華    民    國  一○○  年   十一   月    四    日
                      最高法院刑事第十庭
                          審判長法官  陳  世  淙  
                                法官  陳  東  誥  
                                法官  何  菁  莪  
                                法官  洪  曉  能  
                                法官  洪  昌  宏  
本件正本證明與原本無異
                                      書  記  官  
中    華    民    國  一○○  年   十一   月    八    日
                                                      v